【裁判字號】    96,抗,1478
【裁判日期】    970103
【裁判案由】    聲請撤銷緩刑
【裁判全文】
臺灣高等法院刑事裁定                  96年度抗字第1478號
抗  告  人
即  被  告  甲○○
上列抗告人因撤銷緩刑案件，不服臺灣臺北地方法院中華民國96
年11月30日裁定（96年度撤緩字第77號），提起抗告，本院裁定
如下：
    主  文
抗告駁回。
    理  由
一、按受緩刑之宣告後，於緩刑期內因故意犯他罪，而在緩刑期
    內受得易科罰金之有期徒刑、拘役或罰金之宣告確定，足認
    原宣告之緩刑難收其預期效果，而有執行刑罰之必要者，得
    撤銷其宣告，刑法第75條之1 第1 項第2 款，定有明文。
二、原裁定略以：臺灣臺北地方法院檢察署檢察官以受刑人甲○
    ○因重利案件，經臺灣板橋地方法院95年度訴字第2181號判
    處有期徒刑10月，緩刑3 年確定，緩刑期間至民國98年10月
    26日屆滿。惟受刑人在緩刑期內於96年3 月20日之公共危險
    犯行，經原審法院臺北簡易庭96年度北交簡字第1344號判處
    罰金新臺幣5 萬6 千元確定，而合於刑法第75條之1 第1 項
    第2 款規定，爰聲請撤銷上開緩刑宣告。原審細閱卷附上開
    兩案判決正本核與刑法第75條之1 第1 項第2 款規定相符。
    受刑人於緩刑期內故意犯公共危險案件，足認其未因緩刑之
    寬典而有所省悟及警惕，其挑戰公權力之故意犯行，可徵已
    難收緩刑之預期效果，而有執行刑罰之必要，是其聲請，應
    依刑事訴訟法第476 條予以准許。
三、抗告意旨略以：聲請人（抗告人）日前觸犯96年度北交簡字
    第1344號，經諭知罰金刑新台幣5 萬6 千元，並非有期徒刑
    案件，且聲請人亦知悔過，請求撤銷前開撤銷緩刑之裁定，
    予聲請人改過自新之機會，且前開案件亦適用減刑條例云云
    。
四、經查：酒醉駕車之後果輕可造成駕駛人自身傷害，重則嚴重
    影響其他用路人之人身、財產安全。鑑於酒後駕駛所造成之
    重大社會傷亡事件仍層出不窮，故政府機關一再重點宣示酒
    後不應駕駛交通工具，以免影響交通秩序，且不斷修法加重
    酒後駕駛之罪刑，以求駕駛人能心生警惕。抗告人前因重利
    案件經宣告緩刑，自更當循規蹈矩，遵守各種法令之規定，
    以求潔身自愛，始符合前案宣告抗告人緩刑之目的。然抗告
    人顯然於前案受緩刑之宣告後，在緩刑期間內仍心存僥倖，
    故意另犯公共危險罪，原審審酌抗告人受緩刑宣告確定後，
    不知警惕，於緩刑內猶故意再犯公共危險案件，足認其未因
    緩刑之寬典而有所醒悟及警惕，其挑戰公權力之故意犯行，
    可徵已難收緩刑之預期效果，而有執行刑罰之必要，因而撤
    銷抗告人之緩刑宣告，核無不當。抗告人其再犯者並非有期
    徒刑案件為由提起抗告，核無理由，應予駁回。
據上論斷，應依刑事訴訟法第412條，裁定如主文。
中    華    民    國    97    年    1     月    3     日
                  刑事第十五庭  審判長法  官  吳昭瑩
                                      法  官  蘇隆惠
                                      法  官  李正紀
以上正本證明與原本無異。
不得再抗告。
                                      書記官  鄭信昱
中    華    民    國    97    年    1     月    5     日


司法院資訊處製作；財團法人民間司法改革基金會備份。
